最高法院民事裁定　　　　　　　九十四年度台抗字第六五七號
　　再抗告人　甲○○
　　　　　　　　　　　號
　　代 理 人　林石猛律師
　　　　　　　邱揚勝律師
　　　　　　　鄭瑞崙律師
上列再抗告人因與相對人乙○○間聲請給付借款強制執行聲明異
議事件，對於中華民國九十四年五月二日台灣高等法院台南分院
裁定（九十四年度抗字第二○八號），提起再抗告，本院裁定如
下：
    主  文
再抗告駁回。
再抗告程序費用由再抗告人負擔。
    理  由
本件台灣台南地方法院（下稱台南地院）九十三年度執字第一○
九七八號給付借款強制執行事件，再抗告人對於該執行法院命其
將拍定之土地自行點交予拍定人即相對人乙○○之執行命令聲明
異議，該執行法院裁定予以駁回，再抗告人對之提起抗告，原法
院以：按不動產實施查封後，債務人就查封物所為移轉、設定負
擔或其他有礙執行效果之行為，對於債權人不生效力，強制執行
法第一百十三條準用第五十一條第二項規定甚明。又民法第四百
五十一條視為不定期租賃之效果，係擬制雙方更新租賃契約，並
非原租約之延長，債務人於查封後既喪失對查封物之處分權能，
縱其於查封後，依民法第四百五十一條之規定，就查封物與原承
租人擬制以不定期限繼續租賃契約，債務人或承租人亦不得以該
新成立之不定期租賃契約對抗債權人或拍定人。查再抗告人於民
國八十八年八月二十七日向債務人吳建毅承租坐落台南市○區○
○段六六之五、六六之一二號土地（下稱系爭土地），租期自八
十八年九月五日起至八十九年九月五日止，嗣雙方延期至九十三
年九月五日，有執行債權人合作金庫銀行股份有限公司提出之租
賃契約書一份可憑，復為再抗告人所不爭。上開定期租約既於九
十三年九月五日到期，其租賃關係自因租期屆滿而即消滅。系爭
土地業於九十三年四月六日經台南地院查封在案，有卷附台南市
東南地政事務所函可稽，台南地院命再抗告人自行點交系爭土地
予拍定人之相對人，為無不合等詞，因而裁定維持台南地院所為
駁回再抗告人聲明異議之裁定，駁回其抗告。
查吳建毅之系爭土地出租與再抗告人，後因負債，經法院於九十
三年四月六日查封，依強制執行法第五十一條第二項規定，此後
，吳建毅對系爭土地不得移轉、設定負擔或其他有礙執行效果之
行為，租期於拍賣期間之九十三年九月五日屆滿，縱再抗告人仍
繼續使用系爭土地，吳建毅未即為反對之表示，因吳建毅已不得
為任何有礙系爭土地執行效果之行為，自無從認其有默示同意繼
續出租之意思，原承租人即再抗告人自不能主張另成立民法第四
百五十一條所定不定期繼續租約。系爭土地由相對人於九十四年
一月五日應買拍定，執行法院於同年一月二十四日發給不動產權
利移轉證書，經相對人於同年一月二十六日收受，依強制執行法
第九十八條第一項規定，系爭土地自此日起已屬相對人所有，相
對人隨即於同年二月二十四日請求執行點交系爭土地，再抗告人
自有點交之義務，亦無從認為再抗告人與相對人就系爭土地成立
不定期繼續租約。從而執行法院命再抗告人自行將系爭土地點交
予相對人，自屬有據，再抗告人對此執行命令聲明異議，非有理
由。原裁定維持台南地院所為駁回再抗告人聲明異議之裁定，駁
回其抗告，理由雖有未盡，結果並無不當，仍應予以維持。再抗
告意旨，指摘原裁定不當，聲明廢棄，非有理由。
據上論結，本件再抗告為無理由。依強制執行法第三十條之一，
民事訴訟法第四百九十五條之一第二項、第四百八十一條、第四
百四十九條第一項、第九十五條、第七十八條，裁定如主文。
中　　華　　民　　國　九十四　年　　七　　月   十五　 日
                      最高法院民事第四庭
                          審判長法官  吳　正　一
                                法官  黃　義　豐
                                法官  簡　清　忠
                                法官  蘇　達　志
                                法官  朱　建　男
      本件正本證明與原本無異
                                      書  記  官
中　　華　　民　　國　九十四　年　　七　　月　二十七　日
                                                    ｍ
